【裁判字號】    97,交抗,1939
【裁判日期】    971225
【裁判案由】    違反道路交通管理處罰條例
【裁判全文】
臺灣高等法院交通事件裁定            97年度交抗字第1939號
抗  告  人
即受處分人  甲○○
上列抗告人即受處分人因違反道路交通管理處罰條例案件，不服
臺灣板橋地方法院中華民國九十七年十月十六日所為裁定（九十
七年度交聲字第二六八四號），提起抗告，本院裁定如下：
    主  文
抗告駁回。
    理  由
一、原裁定意旨略以：受處分人甲○○於民國九十七年八月二日
    十八時許，駕駛車號Ｔ６－８６８３號自用小客貨車，行經
    臺北縣板橋市○○路之堤外機車道（二公里一五０公尺處）
    時，有「不按遵行之方向行駛」之違規行為，經臺北縣政府
    警察局板橋分局交通分隊警員當場攔停，並填製北縣警交字
    第Ｃ00000000號舉發違反道路交通管理事件通知單
    （下稱舉發通知單）舉發，嗣經原處分人於舉發通知單上所
    載應到案日期（九十七年八月十七日）前向原處分機關提出
    申訴，經原處分機關函請舉發單位調查結果，仍認受處分人
    有前開違規行為，原處分機關乃於九十七年九月十九日以北
    監自裁字第裁４０－Ｃ00000000號違反道路交通管
    理事件裁決書，依道路交通管理處罰條例第四十五條第一款
    之規定，裁處罰鍰新臺幣九百元，並依同條例第六十三條第
    一項第一款之規定，記違規點數一點。受處分人不服而聲明
    異議，原審調查後仍認受處分人確有於前揭時、地不按遵行
    方向行駛之違規行為，而駁回其異議之聲明。
二、抗告意旨略以：該舉發路段未豎立任何警告交通標誌，伊左
    彎進入停車場後，始發現地上劃有遵行指示箭頭，指示此為
    停車場「出口」而非「入口」，惟因已駛入停車場內，故無
    法按照正確入口進入，致與當時急速行駛之機車發生車禍，
    本件係因該停車場進出口之標誌不明，導致此車禍事故發生
    ，為此提起抗告，請求撤銷原裁定云云。
三、按汽車駕駛人，有不按遵行之方向行駛者，處新臺幣六百元
    以上一千八百元以下罰鍰；駕駛汽車違反道路交通管理處罰
    條例第四十五條規定者，除應依該條所規定之罰鍰處罰外，
    並記違規點數一點，道路交通管理處罰條例第四十五條第一
    款、第六十三條第一項第一款，分別定有明文。
四、本院查：
（一）受處分人甲○○於九十七年八月二日十八時許，駕駛車號
      Ｔ６－８６８３號自用小客貨車，行經臺北縣板橋市○○
      路之堤外二公里一五０公尺處機車道時，未遵行方向行駛
      ，而逆向駛入該處停車場出口等情，業據受處分人自承在
      卷，且有舉發通知單一紙及採證照片二幀在卷足憑（見原
      審卷第六、十一頁）。嗣經原處分機關函請原舉發單位調
      查結果，仍認異議人有上開違規行為，原處分機關乃以異
      議人有「不按遵行之方向行駛」之違規，依違反道路交通
      管理處罰條例第四十五條第一款規定，裁處受處分人罰鍰
      新臺幣九百元，並記違規點數一點，亦有該調查函、裁決
      書影本各一件在卷可稽（見原審卷第七、十頁），是受處
      分人確有不按遵行方向行駛之違規事實，洵堪認定。
（二）受處分人雖以前詞置辯，然該路口設有單向右轉標誌，即
      依卷附採證照片所示，可知該處停車場入口處之車道路面
      正中央，即劃設有指示車輛行駛方向之白色弧形箭頭標線
      ，且該標線係劃設於路面正中央之顯著位置，有前開採證
      照片佐卷可參，足見駕駛人行經該路段皆可清晰目視到上
      開標線，而知悉該處為停車場出口，而非入口。參以受處
      分人係考領有汽車駕駛執照之合格駕駛人，駕駛車輛或騎
      乘機車行駛於道路時，除應隨時注意道路上之人、車外，
      本即應隨時注意道路上所設置之各種交通號誌、標誌、標
      線，作為其行車動向之遵行標準，受處分人違規地點確實
      設有單行右轉之標誌，該等標誌並無不明顯、被遮掩之處
      ，因受處分人逆向駛入，致與他車發生車禍肇事，受處分
      人以肇因於該路段標誌不明所致，自無可採。
五、綜上所述，受處分人甲○○於前述時、地駕駛車輛有不按遵
    行方向行駛之違規事實，事證明確，從而原處分機關依道路
    交通管理處罰條例第四十五條第一款規定，裁處受處分人罰
    鍰新臺幣九百元，並依同條例第六十三條第一項第一款規定
    ，記違規點數一點，核無違誤，原審法院亦同此認定，駁回
    受處分人異議之聲明，認事用法並無不當。受處分人猶執陳
    詞提起本件抗告，依前揭說明並無可採，是其抗告為無理由
    ，應駁回之。
據上論斷，依道路交通案件處理辦法第二十六條、道路交通管理
處罰條例第八十九條、刑事訴訟法第四百十二條，裁定如主文。
中    華    民    國    97    年    12    月    25    日
                  刑事第四庭  審判長法  官  周煙平
                                    法  官  陳玉雲
                                    法  官  鄭水銓
以上正本證明與原本無異。
本裁定不得再抗告。
                                    書記官  劉貞達
中    華    民    國    97    年    12    月    25    日


司法院資訊處製作；財團法人民間司法改革基金會備份。
